【裁判字號】    89,親,85
【裁判日期】    900315
【裁判案由】    否認子女
【裁判全文】
臺灣桃園地方法院民事判決  八十九年度親字第八五號
    原      告  甲○○
    訴訟代理人  鄭世脩律師
    被      告  丙○○
    兼  右一人
    法定代理人  乙○○
右當事人間否認子女事件，本院判決如左：
    主      文
確認被告丙○○非被告乙○○與原告所生子女。
訴訟費用由被告負擔。
    事      實
甲、原告方面：
一、聲明：如主文第一項所示。
二、陳述：
  （一）原告與被告乙○○本係夫妻，於民國（下同）八十八年九月十三日離婚。原
        告於八十九年一月一日產下一子即被告丙○○，因被告丙○○出生日期回溯
        一百八十一日，係原告與被告乙○○婚姻關係存續中，依法即推定為原告與
        被告乙○○之婚生子女。
  （二）被告丙○○依法雖推定為原告之婚生子女，然實際上卻係被告甲○○與訴外
        人劉金海所生，爰提起本件否認子女訴訟，請求確認被告丙○○非被告乙○
        ○與原告所生之婚生子女。
三、證據：提出戶籍謄本一份，聲請訊問證人劉金海，並聲請本院依職權函請財團法
    人長庚紀念醫院為親子血緣鑑定。
乙、被告方面：
一、聲明：同意原告之請求。
二、陳述：被告丙○○確非被告乙○○與原告所生之子女。
     理      由
一、按關於認諾及訴訟上自認或不爭執事實之效力，於第五百八十九條否認子女之訴
    ，不適用之，民事訴訟法第五百九十四條定有明文。本件被告乙○○於言詞辯論
    期日同意原告之請求並就原告主張之事實為不爭執，揆諸首揭法條之說明，自不
    發生被告認諾或不爭執事實之效力，合先敘明。
二、經查：原告主張其與被告乙○○本係夫妻關係，於八十八年九月十三日協議離婚
    ，原告於八十九年一月一日產下一子即被告丙○○等情，業據其提出相符之戶籍
    謄本一紙為憑，而被告丙○○非原告與被告乙○○所生一節，除證人劉金海到庭
    證稱其才是丙○○之真正父親等語外，本院函請財團法人長庚紀念醫院就兩造間
    血緣關係為鑑定之結果，亦覆稱可以排除「乙○○是丙○○的親生父親」此一假
    設，有該院（８９）長庚院法字第○六九二號鑑定通知書附卷可參，足認原告主
    張被告丙○○非其與被告乙○○所生之子女，要屬真實，堪以採信。
三、按從子女出生日回溯第一百八十一日起至第三百零二日止為受胎期間。妻之受胎
    ，係在婚姻關係存續中者，推定其所生子女為婚生子女；前項推定，如夫妻之一
    方能證明妻非自夫受始者，得提起否認之訴。但應於知悉子女出生之日起，一年
    內為之，民法第一千零六十二條、第一千零六十三條分別定有明文。經查本件原
    告於八十九年一月一日產下被告丙○○，回溯一百八十一日為八十八年七月四日
    ，尚係在其與被告乙○○婚姻關係存續期間，依法雖應推定被告丙○○為原告與
    被告乙○○所生之婚生子女，但參照上開財團法人長庚紀念醫院鑑定結果，被告
    丙○○實非原告自被告乙○○受胎所生。從而，原告於知悉子女出生後一年內提
    起本件否認子女之訴，於法洵屬有據，應予准許。
四、據上論結，本件原告之訴為有理由，並依民事訴訟法第八十五條第一項前段、第
    七十八條，判決如主文。
中      華      民      國    九十      年      三      月     十五     日
                                        臺灣桃園地方法院民事第一庭
~B審判長法  官  陳世宗
~B      法  官  邱育佩
~B      法  官  許炎灶
右正本證明與原本無異
中      華      民      國    九十      年      三      月     十五     日
~B  法院書記官  蘇  萱


司法院資訊處製作；財團法人民間司法改革基金會備份。
